# 股东首次出资大于章程规定的比例

提问人：yugycpa 时间：2017-10-17 14:21:31
出资规定按章程的规定写。 实际出资按实际缴纳的写。

回答人：chenyiwei
对实际出资超出约定出资的部分，应明确是暂挂负债还是计入资本公积，此问题应由全体股东在协商一致的基础上明确，相应进行会计处理，并影响验资报告中的相关表述。